臺灣桃園地方法院民事裁定　　　　　　　 110年度法字第53號
聲　請　人　高鴻翔（即泉僑學校財團法人董事長）




相　對　人　泉僑學校財團法人

上列聲請人聲請修改相對人泉僑學校財團法人捐助章程，本院裁
定如下：
    主  文
聲請駁回。
聲請程序費用新臺幣1,000元由聲請人負擔。
    理  由
一、按財團之組織及其管理方法，由捐助人以捐助章程或遺囑定
    之。捐助章程或遺囑所定之組織不完全，或重要之管理方法
    不具備者，法院得因主管機關、檢察官或利害關係人之聲請
    ，為必要之處分；為維持財團之目的或保存其財產，法院得
    因捐助人、董事、主管機關、檢察官或利害關係人之聲請，
    變更其組織；法院依民法第62條為必要之處分及第63條變更
    財團之組織前，應徵詢主管機關之意見，民法第62條、第63
    條及非訟事件法第62條本文規定甚明。是依上開法律規定聲
    請為章程、組織變更者，應以原章程所定組織不完全、重要
    管理方法不具備或有為維持財團目的、保存財團財產而有變
    更財團組織之必要者為限，至非屬上述事項之更異，財團法
    人於取得目的事業主管機關許可後，即可聲請該管法院辦理
    變更登記，無須聲請法院為必要之處分。
二、聲請意旨略以：聲請人為相對人之董事長，而相對人於民國
    110 年3 月3 日召開第12屆第2 次董事會，會中決議依財團
    法人法、民法之規定修訂捐助章程為如附件所示內容，爰依
    法聲請准予變更等語。
三、經查，聲請人主張之上開事實，固據提出桃園市政府110 年
    9 月27日府教高字第1100242963號核定函、相對人110 年3
    月3 日第12屆第2 次董事會會議記錄及簽到簿、捐助章程條
    文修正對照表、相對人之法人登記證書為證（均為影本，見
    本院卷第5 至35頁）。然查，聲請人所聲請變更捐助章程之
    內容部分，僅涉及原捐助章程關於財團法人之名稱由「泉橋
    學校財團法人」變更為「懷恩學校財團法人」，並將原捐助
    章程中所定由此財團法人所設立之學校名稱由原「泉橋學校
    財團法人桃園市漢英高級中等學校」均變更為「懷恩學校財
    團法人桃園市懷恩高級中等學校」，其餘捐助章程之內容則
    無變動。可知本件僅單純屬財團法人名稱及所設立學校名稱
    之變更，顯非屬財團法人因組織不完全，或重要之管理方法
    不具備，或為維持財團之目的，保存其財產等事項所為章程
    之變更，核與首揭法律規定之要件即有未合。況聲請人所聲
    請上開變更捐助章程之事項，業經報請目的事業主管機關即
    桃園市政府部核定，有聲請人提出之上開核定函在卷可稽，
    揆諸首揭說明，聲請人無聲請法院為處分之必要，已甚明確
    。至桃園市政府上開函文中固於說明欄中表示「本案請貴法
    人賡續送法院裁定後……。」等語，惟此僅係目的事業主管
    機關所提供之參考意見，尚不能拘束本院。從而，本件聲請
    ，於法不合，應予駁回。
四、爰裁定如主文。
中    華    民    國  110     年    11    月    19    日
                  民事第二庭    法  官  張震武
以上正本係照原本作成。
如對本裁定抗告，須於裁定送達後10日內向本院提出抗告狀，並
應繳納抗告費新台幣1,000 元。
中    華    民    國   110    年    11    月    19    日
                                書記官  陳𥴡濤
附件：
┌─┬───────────┬───────────┐
│條│修正條文              │原條文                │
│號│                      │                      │
├─┼───────────┼───────────┤
│第│為辦理懷恩學校財團法人│為辦理泉橋學校財團法人│
│1 │桃園市懷恩高級中等學校│桃園市漢英高級中等學校│
│條│並謀其發展之目的，設立│並謀其發展之目的，設立│
│  │懷恩學校財團法人（以下│泉橋學校財團法人（以下│
│  │簡稱本法人），特依私立│簡稱本法人），特依私立│
│  │學校法第十條第一項及學│學校法第十條第一項及學│
│  │校財團法人捐助章程訂定│校財團法人捐助章程訂定│
│  │準則之規定，訂定本章程│準則之規定，訂定本章程│
│  │。                    │。                    │
├─┼───────────┼───────────┤
│第│本法人依私立學校法規定│本法人依私立學校法規定│
│4 │設立懷恩學校財團法人桃│設立泉橋學校財團法人桃│
│條│園市懷恩高級中等學校，│園市漢英高級中等學校，│
│  │其地址為桃園市龍潭區中│其地址為桃園市龍潭區中│
│  │正路佳安段四百四十八號│正路佳安段四百四十八號│
│  │。                    │。                    │
└─┴───────────┴───────────┘